

#### **PERFIL**

Estudiante de ingeniería electrónica con formación en informática y especialidad en biomédica, experiencia en el área de oficina, papeleo y redacción. Buena presentación, facilidad de palabra y ganas de seguir aprendiendo.

Actualmente soy vicepresidente de la rama estudiantil IEEE Sección Occidente, y voluntaria de los capítulos IEEE "COMSOC" y "EMBS" pertenecientes al Instituto Tecnológico de Morelia.

#### **CONTACTO**

TELÉFONO:



44-31-88-67-98

SITIO WEB:



www.linkedin.com/in/karinlemusvilla801



Karina Montserrat Lemus Villaseñor CV: 21476306

#### CORREO ELECTRÓNICO:



Karinalemus5525@gmail.com

# **INTERESES Y HOBBIES**













Disponibilidad de cambio de residencia.

# KARINA MONTSERRAT LEMUS VILLASEÑOR

# **OBJETIVO PROFESIONAL**

Formar parte de una empresa, en la cual aportar mi conocimiento y formación, para de este modo aumentar mi experiencia profesional en un entorno motivado y que apueste por el crecimiento. Con el compromiso de un trabajador fiel y vinculado al equipo.

# **EDUCACIÓN**

## **PREFECO Melchor Ocampo**

Agosto 2015- junio 2018

Preparación en formación de informática con bachillerato en físicomatemático.

#### Tecnológico Nacional de México campus Morelia

Agosto 2018 – actualmente

Vicepresidente de rama estudiantil IEEE sección Occidente

#### **RECONOCIMIENTOS Y CURSOS**

- Curso "Uso de MathLab".
- Curso "Seguridad y Equipo Médico".
- Curso "Señales de Audio en MatLab".
- 3° lugar en el concurso de prototipos dentro del 14° congreso multidisciplinario de las ingenierías 2019.
- Formación elemental para el trabajo en informática en el periodo agosto 2016 a junio de 2018, con un total de 344 créditos.

#### **EXPERIENCIA LABORAL**

#### JUZGADO DE EJECUCION EN SANCIONES PENALES MORELIA

MERITORIO (diciembre 2019- junio 2021)

Realización de inventario, mantenimiento en equipo, redacción de oficios y acuerdos.

### ESREQUIMED SERVICIO INTEGRAL DE EQUIPO MÉDICO

TÉCNICO (junio 2022-actualidad)

Diagnóstico de equipos médicos, realizar mantenimiento preventivo y correctivo, limpieza de equipo y accesorios, realización de reportes y pruebas de funcionamiento.

## **HABILIDADES Y CONOCIMIENTOS**

Trabajo en equipo y liderazgo.

Trabajo bajo precion.

Capacidad de desempeño en diferentes ambitos.

Conocimiento en lenguaje de programación "C", "C++" y "visual Basic" Conocimiento en reparación y mantenimiento de equipo médico.

## **SOFTWARE**

